# 求助陈版和各位大神老师：财政拨款（财政性资金）不交增值税的文件或者案例

提问人：titanic129 时间：2019-01-05 18:57:02
假设某公司（建设单位）业务只负责地方道路维护或者建设，每年都收到地方财政拨款，且拨款纳入地方财政预算，收到拨款后通过招标形式将资金给具体实施单位修建或者维护道路（虽然是公司制企业，但是业务性质更像事业单位），如果将此类收到财政性资金作为收入或者政府补助，交增值税合理吗？财税 2011 70 号没有明确增值税

回答人：chenyiwei
要考虑：该单位在该项业务（地方道路维护或者建设）中对政府承担何种责任？是完全意义上的代收代付，还是就这些工程对政府承担首要责任（相当于业主单位）？据此确定对财政资金是按代收代付处理，还是分别确认建造合同收入和成本（尽管其自身未直接提供实体建造服务）。

提问人：titanic129 时间：2019-01-06 10:38:53
从实质来看，在这个业务上，该公司和事业单位全额拨款没有区别，而且可以肯定的是不是政府补助

回答人：chenyiwei
政府有无委托合同或指令，明确该企业的权责具体范围？